【裁判字號】    98,上訴,2158
【裁判日期】    980619
【裁判案由】    侵占等
【裁判全文】
臺灣高等法院刑事判決                98年度上訴字第2158號
上  訴  人
即  被  告  甲○○
上列上訴人因業務侵占等案件，不服臺灣板橋地方法院97年度自
字第54號，中華民國98年3 月30日第一審判決，提起上訴，本院
判決如下：
    主  文
上訴駁回。
    理  由
一、按刑事訴訟法第350條、第361條規定，不服地方法院之第一
    審判決而上訴者，須提出上訴書狀，並應敘述具體理由，為
    上訴必備之程式。倘已提出上訴理由，但所提非屬具體理由
    者，則由第二審法院以上訴不合法律上之程式，判決駁回。
    而所謂具體理由，必係依據卷內既有訴訟資料或提出新事實
    或新證據，指摘或表明第一審判決有何採證認事、用法或量
    刑等足以影響判決本旨之不當或違法，而構成應予撤銷之具
    體事由，始克當之（例如：依憑證據法則具體指出所採證據
    何以不具證據能力，或依憑卷證資料，明確指出所為證據證
    明力之判斷如何違背經驗、論理法則）；倘僅泛言原判決認
    定事實錯誤、違背法令、量刑失之過重或輕縱，而未依上揭
    意旨指出具體事由，皆難謂係具體理由，俾與第二審上訴制
    度旨在請求第二審法院撤銷、變更第一審不當或違法之判決
    ，以實現個案救濟之立法目的相契合，並節制濫行上訴。又
    上訴意旨對於原判決實體上之違法，或程序上之違法，均必
    須為具體的指摘，俾得就其指摘事項加以審查。
二、查本件被告甲○○提起上訴，上訴理由略以：被告先將勞保
    給付償還其兄長，係因被告之兄長為其人事保證人，亦為本
    案被害人，而非如原判決所載其無履行和解筆錄所載和解條
    件之意願，希本院能給予被告緩刑之宣告，俾使被告努力工
    作，以償還自訴人公司之欠款，又被告受過大壓力，因中度
    精神障礙致犯罪部分過程有意識不清情形云云。惟按刑罰之
    量定，為法院得依職權自由裁量之事項，苟於法定刑度之內
    ，予以量定，且客觀上並無明顯濫權之情形者，自不容當事
    人任憑主觀意見，指摘其違法、失當。原判決就如何量定其
    宣告刑之理由，已經敘明審酌被告之素行、智識程度、犯罪
    之動機及目的，侵占自訴人新侑公司財物所獲利益，兼衡其
    犯後雖已坦承犯行，並就被告與新侑公司達成和解，以被告
    取得勞保給付後並未先償還本件自訴人即債權人新侑公司，
    竟給予被告人事保證人之兄洪錦東，致疑有無履行與自訴人
    和解筆錄所載條件之真意等一切情狀，並於法定刑度之內，
    予以量定，客觀上並無明顯濫權之情形。被告雖稱其係為免
    兄長遭其拖累而先行償還云云，無非涉及其有否償還欠款之
    誠意，尚不足以影響原判決量刑刑度之本旨。另被告雖辯以
    有中度精神障礙，惟被告於原審應訊時均能對答如流，對自
    己權益之保護能夠詳盡說明，亦能瞭解訊問要旨，並無答非
    所問或語無倫次之情形，且所述文義條理清楚，亦無精神病
    症之表徵，足見被告於行為時對外界事物仍有知覺理會及判
    斷作用，具有自由決定意思之能力，並未喪失此項能力，亦
    未較普通人之平均程度減退，顯然並非行為時因精神障礙或
    其他心智缺陷致不能辨識違法，依辨識而行為之能力亦未顯
    著減低之情形。被告置原判決上開論述於不顧，空言指摘原
    判決量刑過重及未給予緩刑之機會，並未依卷證或提出新事
    實、新證據，具體指摘原判決有何逾越法定刑度，或濫用自
    由裁量權限之違法或不當。是被告上訴，未以書狀敘述原判
    決有何應予撤銷之具體理由，應認其上訴為不合法律上之程
    式，爰不經言詞辯論，予以駁回。又本件為程序判決，被告
    請求本院諭知緩刑部分，本院無從審酌，併此敘明。
三、據上論斷，應依刑事訴訟法第367條前段、第372條，判決如
    主文。
中    華    民    國    98    年    6     月    19    日
            刑事第二十一庭審判長法  官  蘇隆惠
                                法  官  曾家貽
                                法  官  楊力進
以上正本證明與原本無異。
行使偽造私文書部分如不服本判決，應於收受送達後10日內向本
院提出上訴書狀，其未敘述上訴之理由者並得於提起上訴後10日
內向本院補提理由書（均須按他造當事人之人數附繕本）「切勿
逕送上級法院」。
其餘不得上訴。
                                書記官  楊麗娟
中    華    民    國    98    年    6     月    22    日


司法院資訊處製作；財團法人民間司法改革基金會備份。
